【裁判字號】    98,易,3667
【裁判日期】    981211
【裁判案由】    竊盜
【裁判全文】
臺灣臺中地方法院刑事判決              98年度易字第3667號
公  訴  人  臺灣臺中地方法院檢察署檢察官
被      告  乙○○
上列被告因竊盜案件，經檢察官提起公訴(98年度偵字第17585號
），本院判決如下：
    主    文
乙○○犯攜帶兇器竊盜罪，累犯，處有期徒刑肆月，如易科罰金
，以新臺幣壹仟元折算壹日。扣案之八號扳手及磨平之六角扳手
各壹支均沒收。
    犯罪事實
一、乙○○曾因竊盜案件，經本院判處有期徒刑 2月確定，於民
    國98年 2月25日執行完畢，仍不知悔改，復意圖為自己不法
    之所有，於98年7月8日凌晨1時2分許，攜帶客觀上對人之生
    命、身體具有危險性而可供兇器使用之金屬製八號扳手及磨
    平之六角扳手各1支，在台中縣清水鎮○○街115號前，見甲
    ○○所有車牌SSJ－121號機車停放於該處，即掀開機車椅墊
    ，竊取置物箱內之新臺幣（下同）5 元。得手後，甫將離去
    之際，為據報前往處理之員警查獲，並扣得八號扳手及磨平
    之六角扳手（俗稱萬用開鎖器）各1支。
二、案經臺中縣警察局清水分局報請臺灣臺中地方法院檢察署檢
    察官偵查起訴。
    理    由
一、證據能力方面：按當事人、代理人或辯護人於法院調查證據
    時，知有第159條第1項不得為證據之情形，而未於言詞辯論
    終結前聲明異議者，視為有前項之同意，刑事訴訟法第 159
    條之5第2項定有明文。此乃係基於證據資料愈豐富，愈有助
    於真實發現之理念，酌採當事人進行主義之證據處分權原則
    ，並強化言詞辯論主義，透過當事人等到庭所為之法庭活動
    ，在使訴訟程序順暢進行之要求下，承認傳聞證據於一定條
    件內，得具證據適格。此種「擬制同意」，因與同條第一項
    之明示同意有別，實務上常見當事人等係以「無異議」或「
    沒有意見」表示之，斯時倘該證據資料之性質，已經辯護人
    閱卷而知悉，或自起訴書、原審判決書之記載而了解，或偵
    、審中經檢察官、審判長、受命法官、受託法官告知，或被
    告逕為認罪答辯或有類似之作為、情況，即可認該相關人員
    於調查證據之時，知情而合於擬制同意之要件（最高法院96
    年度台上字第4174號判決要旨參照）。查本件檢察官、被告
    於本院準備程序及審判期日中均未對本院下述所引用之證據
    表示意見，且迄至言詞辯論終結前亦未聲明異議，本院審酌
    該等證據資料製作時之情況，尚無違法不當及證明力明顯過
    低之瑕疵，且為證明犯罪事實存否所必要，認為以之作為證
    據應屬適當，揆諸前開說明，自均具證據能力。
二、上開犯罪事實，業據被告乙○○坦白認罪（見警卷第2至4頁
    、偵查卷第5、6頁、本院卷第10、11頁），核與被害人甲○
    ○指述被害情節相符（見偵查卷第10頁），並有車籍查詢－
    基本資料詳細畫面及查獲現場照片在可憑（見警卷第13至15
    、18頁)，復有八號扳手及磨平之六角扳手各1支扣案可資佐
    證。該八號扳手及磨平之六角扳手均係金屬材質，其中磨平
    之六角扳手前端呈扁平狀，業據本院當庭勘驗明確（見本院
    卷第11頁），足見被告竊盜行為時所攜帶之八號扳手及磨平
    之六角扳手，客觀上對人之生命、身體具危險性，當足供兇
    器使用。是被告攜帶兇器竊盜之犯罪事證已臻明確，其犯行
    洵堪認定，應依法論罪科刑。
三、核被告所為，係犯刑法第321條第1項第 3款之攜帶兇器竊盜
    罪。被告曾因竊盜案件，經本院判處有期徒刑2月確定，於9
    8年2月25日執行完畢，有臺灣高等法院被告前案紀錄表在卷
    可參，其於徒刑執行完畢，5 年以內故意再犯本件有期徒刑
    以上之罪，為累犯，應依刑法第47條第 1項之規定加重其刑
    。被告所為雖該當於攜帶兇器竊盜罪，惟其所攜帶八號扳手
    及磨平之六角扳手，並非如刀斧劍戟般具極大殺傷力之器械
    ，且依被害人甲○○所述，其上開機車之置物箱無法上鎖（
    見偵查卷第10頁背面），被告亦供述所攜帶之八號扳手及磨
    平之六角扳手係置於口袋內，其係以徒手掀開機車椅墊行竊
    （見警卷第2至4頁)，且被告犯罪所得僅有區區○○○○○段
    及所生危害均甚微，而攜帶兇器竊盜罪之法定最輕本刑為有
    期徒刑 6月，則對照被告上開所為，可謂情輕法重，其犯罪
    情狀在客觀上當有可憫恕之處，本院認如科以法定最低刑度
    仍嫌過重，爰依刑法第59條之規定，酌量減輕其刑，並依法
    先加後減。爰審酌被告有犯罪前科之品行（參卷附臺灣高等
    法院被告前案紀錄表）、國中畢業之智識程度、經濟勉可維
    持之生活狀況（見警卷第2頁被告警詢筆錄受詢問人資料)，
    犯罪之動機、手段、所生危害及坦承犯行之犯後態度等一切
    情狀，量處如主文所示之刑，併諭知易科罰金之折算標準，
    以示懲儆。扣案之八號扳手及磨平之六角扳手，為被告所有
    且係犯罪時因攜帶所用之物，業據被告陳明在卷，應依刑法
    第38條第1項第2款規定宣告沒收。
四、據上論斷，應依刑事訴訟法第299條第 1項前段，刑法第321
    條第1項第3款、第47條第1項、第59條、第41條第1項前段、
    第38條第1項第2款，判決如主文。
本案經檢察官丙○○到庭執行職務。
中    華    民    國    98    年    12    月    11    日
                刑事第四庭    法  官  張恩賜
以上正本證明與原本無異。
如不服本判決，應於收受判決後10日內向本院提出上訴書狀，並
應敘述具體理由；其未敘述上訴理由者，應於上訴期間屆滿後20
日內向本院補提理由書（均須按他造當事人之人數附繕本）「切
勿逕送上級法院」。
                              書記官  黃舜民
中    華    民    國    98    年    12    月    11    日
附錄本案論罪科刑法條
刑法第321條第1項：
犯竊盜罪而有左列情形之一者，處六月以上五年以下有期徒刑：
一、於夜間侵入住宅或有人居住之建築物、船艦或隱匿其內而犯
    之者。
二、毀越門扇、牆垣或其他安全設備而犯之者。
三、攜帶兇器而犯之者。
四、結夥三人以上而犯之者。
五、乘火災、水災或其他災害之際而犯之者。
六、在車站或埠頭而犯之者。


司法院資訊處製作；財團法人民間司法改革基金會備份。
